臺灣板橋地方法院刑事判決　　　　　　100年度易緝字第104號
公　訴　人　臺灣板橋地方法院檢察署檢察官
被　　　告　詹桂龍
上列被告因竊盜案件，經檢察官提起公訴（99年度偵字第29814
號），本院判決如下：
    主  文
詹桂龍無故侵入他人建築物，累犯，處拘役拾日，如易科罰金
，以新臺幣壹仟元折算壹日。又竊盜，累犯，處有期徒刑月，
如易科罰金，以新臺幣壹仟元折算壹日。
    事  實
一、詹桂龍（起訴書誤載為詹桔龍）前因竊盜案件，經本院以95
    年度易字第1752號刑事判決判處有期徒刑七月確定，再經本
    院以96年度聲減字第48號減為有期徒刑三月又十五日確定，
    嗣於於民國96年7 月16日（起訴書誤載為同年2 月21日）執
    行完畢。詎其猶不知悛悔，復意圖為自己不法之所有，於99
    年11月2 日凌晨4 時5 分許，見柯冠勇所有位於臺北縣新莊
    市（現改制為新北市新莊區○○○路287 巷2 弄26號之建物
    正翻修中，大門拆卸後尚未裝上，竟無故侵入該建築物內，
    徒手竊取不銹鋼鍋子三個、鍋盆二個、鍋蓋五個、便當盒二
    個及便當盒蓋一個等物（起訴書漏載便當盒二個），得手後
    正欲離去時，為柯冠勇透過監視器發現，立即報警處理，而
    當場為警查獲，並扣得上開失竊之物（業經發還柯冠勇）。
二、案經柯冠勇訴由臺北縣政府警察局（現改制為新北市政府警
    察局）新莊分局移請臺灣板橋地方法院檢察署檢察官偵查起
    訴。
    理  由
一、證人即告訴人柯冠勇於警詢中所為之證述，及其簽名表示指
    認及具領上開扣案物品之贓物認領保管單一紙，雖均係被告
    詹桂龍以外之人於審判外之言詞或書面陳述，然經本院於審
    判期日調查證據時提示被告並告以要旨後，被告就證據能力
    部分並未聲明異議，且本院審酌證人柯冠勇與被告素無怨隙
    ，僅係單純竊盜案件之被害人，並無曲詞誣陷被告之動機，
    被告對其所述之事實亦不爭執，是證人柯冠勇於案發後記憶
    猶新之際所為之言詞及書面陳述，可信性甚高，如引用其上
    開言詞或書面陳述作為證據應屬適當，依刑事訴訟法第159
    條之5 規定，即有證據能力。
二、前揭事實業據被告於警詢、偵查及本院審理均坦承不諱，核
    與證人柯冠勇於警詢及本院審理中所為之證述相符，並有贓
    物認領保管單一紙、監視器畫面翻拍照片二幀、現場及扣案
    物照片四幀附卷可稽，足認被告上開不利於己之自白與事實
    相符，堪信為真實。據此，本案事證明確，被告犯行堪以認
    定。
三、論罪科刑部分：
(一)核被告所為，係犯刑法第306 條第1 項之無故侵入他人建築
    物罪及同法第320 條第1 項之竊盜罪。其所犯上開二罪間犯
    意各別、行為互殊，應予分論併罰。
(二)公訴意旨雖認被告所為係涉犯修正前刑法第321 條第1 項第
    1 款之夜間侵入住宅竊盜罪，惟其中所謂「住宅」，乃指人
    類日常居住之場所而言，最高法院76年台上字第2972號判例
    意旨可資參照。經查，證人柯冠勇於本院審理中明確證稱伊
    原雖居住於上開思源路287 巷2 弄26號之建物內，但該建物
    於99年8 月間即已開始整修，一直整修到該年聖誕夜為止，
    該段期間伊就搬到防火巷另外一邊的房子居住，只是有時候
    會在該處午睡休息，沒有在那邊過夜，案發當時大門已經拆
    掉了，新門還沒有裝上，只是用帆布蓋住而已等語（參見本
    院100 年11月18日審判筆錄第3 、4 頁）。可見證人柯冠勇
    一家並非因外出旅遊或其他原因而暫時不在家，而是長達四
    個多月的時間都因整修房屋而不在該處起居，家中用品均已
    搬除，甚且連大門都已經拆掉，在此情形下，該建物顯已非
    供證人柯冠勇一家日常居住之場所，應非屬其住宅，亦非有
    人居住之建築物無疑。是被告雖係侵入該處竊盜，核其性質
    ，應僅屬侵入他人建築物之程度，而非侵入住宅或有人居住
    之建築物。從而公訴意旨認被告係涉犯夜間侵入住宅竊盜罪
    ，容有誤會，惟起訴之基本事實同一，無故侵入他人建築物
    部分亦經告訴人提出告訴，本院自仍應予以審理，並依法變
    更起訴法條為上開罪名。
(三)被告前因竊盜案件，經本院以95年度易字第1752號刑事判決
    判處有期徒刑七月確定，再經本院以96年度聲減字第48號減
    為有期徒刑三月又十五日確定，嗣於於96年7 月16日執行完
    畢乙節，有臺灣高等法院被告前案紀錄一份在卷可按，其受
    有期徒刑之執行完畢後五年內故意再犯本件有期徒刑以上之
    各罪，均為累犯，皆應依刑法第47條第1 項之規定加重其刑
    。
(四)本院爰審酌被告前已有竊盜前科，業如前述，猶再為本件竊
    盜犯行，可徵其素行非佳，其犯罪之動機、目的在於貪圖不
    法利益，侵入他人建築物對於告訴人安全之危害，所竊走之
    財物價值共約新臺幣二千元（參見告訴人警詢中所述），且
    旋經追回失物，被害人之損失尚非重大，及其犯罪後坦承犯
    行之態度等一切情狀，分別量處如主文所示之刑，並均諭知
    易科罰金之折算標準，以示懲儆。
據上論斷，應依刑事訴訟法第299 條第1 項前段、第300 條，刑
法第第306 條第1 項、第320 條第1 項、第47條第1 項、第41條
第1 項前段，刑法施行法第1 條之1 第1 項、第2 項前段，判決
如主文。
本案經檢察官褚仁傑到庭執行職務。
中    華    民    國   100    年    11    月    29    日
                  刑事第二十一庭法  官 張紹省
以上正本證明與原本無異。
如不服本判決應於送達後十日內向本院提出上訴狀。
                                書記官 周雅玲
中    華    民    國   100    年    11    月    29    日
附錄本案論罪科刑法條全文：
中華民國刑法第306條第1項：
無故侵入他人住宅、建築物或附連圍繞之土地或船艦者，處一年
以下有期徒刑、拘役或三百元以下罰金。
中華民國刑法第320條第1項
意圖為自己或第三人不法之所有，而竊取他人之動產者，為竊盜
罪，處五年以下有期徒刑、拘役或五百元以下罰金。